【裁判字號】    97,易,1629
【裁判日期】    971015
【裁判案由】    竊盜
【裁判全文】
臺灣彰化地方法院刑事判決              97年度易字第1629號
被      告  戊○○
上列被告因竊盜案件，經檢察官提起公訴（97年度偵字第7619、
7705號），本院判決如下：
    主  文
戊○○竊盜，處有期徒刑肆月；又竊盜，處有期徒刑肆月；又竊
盜，處有期徒刑肆月；又竊盜，處有期徒刑肆月；又竊盜，處有
期徒刑肆月；又竊盜，處有期徒刑肆月；又竊盜，處有期徒刑肆
月。應執行有期徒刑壹年拾月。
    事  實
一戊○○曾因竊盜案件，經本院以96年度彰簡字第749號判決處
  有期徒刑3月，緩刑2年確定；再因竊盜案件，經本院以96年度
  彰簡字第1090號判決處有期徒刑4月確定，並由本院以97年度
  撤緩字第29號裁定撤銷前開緩刑宣告，兩案尚未執行完畢。詎
  戊○○仍不知悔改，竟又基於意圖為自己不法所有之犯意，實
  行下列竊盜犯行：
  (一)於97年7月7日凌晨3時許，在彰化縣溪湖鎮○○街55號前，
    以自備之鑰匙1支（未據扣案），竊取丁○○所有車牌號碼
    M2S-308號機車1輛，得手後供己代步。
  (二)於97年7月20日晚上7時許，在彰化縣福興鄉○○路87巷92號
    前，以自備之鑰匙1把（未據扣案），竊取乙○○占有使用
    之車牌號碼KUI-141號機車1輛，得手後供己代步。
  (三)於97年7月23日凌晨3時許，在彰化縣福興鄉○○路7巷4號前
    ，以自備之鑰匙1把（未據扣案），竊取庚○○所有車牌號
    碼FR3-790號機車1輛，得手後供己代步。
  (四)於97年7月25日凌晨0時許，在彰化縣福興鄉○○路62之175
    號對面，以自備之鑰匙1把（未據扣案），竊取己○○占有
    使用之車牌號碼EVX-875號機車1輛，得手後供己代步。
  (五)於97年7月25日凌晨2時45分許，在彰化縣福興鄉西勢村臺76
    號快速道路與員鹿路交叉路口前，以自備之鑰匙1把（未據
    扣案），開啟梁義明所有車牌號碼5472-NU號小客車車門後
    ，入內竊取車用液晶面板1只，得手後因銷贓無門，將之丟
    入排水溝內。
  (六)於97年7月30日凌晨1時許，在彰化縣鹿港鎮○○路46巷5號
    前，以自備之鑰匙1把（未據扣案），竊取丙○○所有車牌
    號碼JQQ-167號機車1輛，得手後供己代步。
  (七)於97年8月2日凌晨3時許，在彰化縣鹿港鎮景福巷80之1號前
    ，見甲○○所有車牌號碼RN3-321號機車鑰匙未取下，乃發
    動引擎駛離，竊取得手供己代步。
二戊○○於97年7月28日下午4時許，在彰化縣福興鄉○○路、中
  正路交叉路口前遇警查證身分，乃於一(一)至(五)犯行未被發覺前
  ，向有輔助偵查權之彰化縣警察局鹿港分局福興分駐所警員林
  坤芳供出一(一)至(五)犯行，陳明係犯罪人，自首接受裁判，並尋
  獲一(一)至(四)之機車。戊○○於一(六)(七)犯行未被發覺前，又於97
  年8月4日凌晨0時23分許主動到案，向有輔助偵查權之彰化縣
  警察局鹿港分局和興派出所警員楊士鈜供出一(六)(七)犯行，陳明
  係犯罪人，自首接受裁判，並尋獲一(六)(七)之機車。
三案經彰化縣警察局鹿港分局報告臺灣彰化地方法院檢察署檢察
  官偵查起訴。
    理  由
一訊據被告戊○○對於上揭犯罪事實坦承不諱，核與證人丁○○
  、乙○○、庚○○、己○○、梁義明、丙○○、甲○○於警詢
  中之指述相符，並有查獲過程照片、扣押筆錄、贓物認領保管
  單、車輛尋獲電腦輸入單、車輛協尋電腦輸入單在卷可稽。被
  告自白與事實相符，可以採信，事證明確，其犯行均堪認定。
二核被告所為，係犯7次刑法第320條第1項之竊盜罪。被告所犯
  上開之罪，犯意各別，行為不同，應分論併罰。被告於歷次犯
  行未被發覺前，主動向有輔助偵查權之警員陳明係犯罪人，自
  首接受裁判，此有警詢筆錄可參，爰依刑法第62條前段減輕其
  刑。查被告曾因竊盜案件，經本院以96年度彰簡字第749號判
  決處有期徒刑3月，緩刑2年確定；再因竊盜案件，經本院以96
  年度彰簡字第1090號判決處有期徒刑4月確定，並由本院以97
  年度撤緩字第29號裁定撤銷前開緩刑宣告，兩案尚未執行完畢
  ，此有臺灣高等法院被告前案紀錄表可按（不構成累犯），爰
  審酌被告素行欠佳，所犯已破壞他人財產法益，惟所竊財物價
  值非鉅，除車用液晶面板外，均已尋獲發還被害人，於本院審
  理中坦白全部犯行及其他一切情狀，分別量處如主文所示之刑
  ，並定其應執行刑，以資懲儆。
據上論斷，應依刑事訴訟法第299條第1項前段，刑法第320條第1
項、第62條前段、第51條第5款，刑法施行法第1條之1第1項、第
2項前段，判決如主文。
本案經檢察官余建國到庭執行職務。
中    華    民    國    97    年    10    月    15    日
                  刑事第一庭    法  官  廖政勝
以上正本證明與原本無異。
如不服本判決，應於判決送達後10日內，向本院提出上訴狀（須
敘述具體理由，並附繕本，上訴狀勿逕送上級法院）。
告訴人或被害人對於判決如有不服具備理由請求檢察官上訴者，
其上訴期間之計算係以檢察官收受判決正本之日期為準。
中    華    民    國    97    年    10    月    15    日
                                書記官  莊何江
附錄：
刑法第320條第1項
意圖為自己或第三人不法之所有，而竊取他人之動產者，為竊盜
罪，處5年以下有期徒刑、拘役或5百元以下罰金。


司法院資訊處製作；財團法人民間司法改革基金會備份。
